臺灣彰化地方法院刑事判決
110年度交簡上字第14號
上  訴  人  
即  被  告  楊瑞棋



上列上訴人即被告因過失傷害案件，不服本院民國109年12月23
日109年度交簡字第2454號第一審簡易判決（起訴案號：109年度
調偵字第458號），提起上訴，本院管轄之第二審合議庭判決如
下︰
    主  文
上訴駁回。
楊瑞棋緩刑貳年。
    犯罪事實及理由
一、本案經本院審理結果，認第一審刑事簡易判決之認事用法及
    量刑均無不當，應予維持，除引用第一審刑事簡易判決書記
    載之犯罪事實、證據及理由（如附件）外，證據另補充：「
    上訴人即被告楊瑞棋（下稱被告）於本院準備程序及審理時
    之自白」、「彰化縣○○鄉○○○○○000○○○○○00號調解書1紙」。
二、證據能力之說明：
    被告以外之人於審判外之陳述，雖不符刑事訴訟法第159條
    之1至之4規定，而經當事人於審判程序同意作為證據，法院
    審酌該言詞陳述或書面陳述作成時之情況，認為適當者，亦
    得為證據；當事人、代理人或辯護人於法院調查證據時，知
    有第159條第1項不得為證據之情形，而未於言詞辯論終結前
    聲明異議者，視為有前項之同意，刑事訴訟法第159條之5定
    有明文。次按刑事訴訟法第159條之5立法意旨，在於確認當
    事人對於傳聞證據有處分權，得放棄反對詰問權，同意或擬
    制同意傳聞證據可作為證據，屬於證據傳聞性之解除行為，
    如法院認為適當，不論該傳聞證據是否具備刑事訴訟法第15
    9條之1至第159條之4所定情形，均容許作為證據，不以未具
    備刑事訴訟法第159條之1至第159條之4所定情形為前提。此
    揆諸「若當事人於審判程序表明同意該等傳聞證據可作為證
    據，基於證據資料愈豐富，愈有助於真實發見之理念，此時
    ，法院自可承認該傳聞證據之證據能力」立法意旨，係採擴
    大適用之立場。蓋不論是否第159條之1至第159條之4所定情
    形，抑當事人之同意，均係傳聞之例外，俱得為證據，僅因
    我國尚非採澈底之當事人進行主義，故而附加「適當性」之
    限制而已，可知其適用並不以「不符前四條之規定」為要件
    。惟如符合第159條之1第1項規定之要件而已得為證據者，
    不宜贅依第159條之5之規定認定有證據能力（最高法院104
    年度第3次刑事庭會議決議意旨參照）。查本判決後開引用
    各該被告以外之人於審判外之陳述（包含書面陳述），皆屬
    傳聞證據，公訴人、被告於本院準備程序期日表示同意作為
    證據（見本院二審卷第51頁至第52頁），迄至言詞辯論終結
    前未再聲明異議，本院審酌上開證據作成時之情況，並無違
    法不當或其他瑕疵，認以之作為證據應屬適當，依前開規定
    ，認前揭供述證據應有證據能力。又本案其餘非供述證據，
    無傳聞法則之適用，本院審酌該等證據作成及取得之程式均
    無違法之處，且與本案具有關連性，是後述所引用非供述證
    據之證據能力均無疑義，合先敘明。
三、刑罰之量定，固屬法院自由裁量之職權行使，但仍應審酌刑
    法第57條所列各款事由及一切情狀，為酌量輕重之標準，並
    非漫無限制。在同一犯罪事實與情節，如別無其他加重或減
    輕之原因，下級審法院量定之刑，亦無過重或失輕之不當情
    形，則上級審法院對下級審法院之職權行使，原則上應予尊
    重，此有最高法院85年度台上字第2446號判決意旨可資參照
    。查原審判決以被告犯過失傷害犯行事證明確，並審酌被告
    駕駛自用小貨車，本應注意行駛至無號誌交岔路口，左方車
    應暫停讓右方車先行，竟疏未注意，貿然駛入入口；又告訴
    人汪智雄駕駛自用小客車，本應注意行經無號誌之交岔路口
    ，應減速慢行，作隨時停車之準備，亦疏未注意，因而肇致
    本件車禍發生，被告為肇事主因，告訴人汪智雄為肇事次因
    ，渠2人均未注意交通安全規則，致渠2人及告訴人汪智雄附
    載之告訴人汪○霏均受有傷害，實屬不該，且迄至原審判決
    前雙方仍未達成和解，然被告於犯後坦承犯行，態度尚可，
    並兼衡雙方所受之傷勢、被告之生活狀況、智識程度等一切
    情狀，據以論罪科刑，並於法定刑度內量處被告拘役40日，
    及諭知易科罰金之折算標準，其認事用法並無違誤，且顯已
    依刑法第57條各款之規定，考量本案具體情狀，量刑並未過
    重，故自不能僅憑被告於原審判決後之調解（詳後述），而
    在量刑時對被告為更有利之審酌。綜上，原審採證及認事用
    法俱無不當，量刑亦屬妥適，揆諸前揭說明，自不能率指原
    審判決有何量刑違法失當之處。是被告僅以業與對方和解而
    請求給予緩刑為由提起上訴（見本院二審卷第49頁、第104
    頁），並無理由，應予駁回。
四、行為人曾因故意犯罪受有期徒刑以上刑之宣告，併宣告緩刑
    ，緩刑期間經過未經撤銷者，依刑法第76條規定，其刑之宣
    告其失其效力，與未曾受徒刑之宣告者同，仍合於同法第74
    條第1項第1款所定之緩刑要件（最高法院28年度上字第2009
    號判決意旨參照）。查被告前雖因竊盜案件，經本院以86年
    度易字第1326號判決處有期徒刑5月，上訴後，經臺灣高等
    法院臺中分院以86年度上易字第3592號判決上訴駁回，緩刑
    3年確定，然緩刑期滿未經撤銷緩刑宣告，依刑法第76條前
    段規定，其刑之宣告失其效力等情，有臺灣高等法院被告前
    案紀錄表在卷可佐（見本院二審卷第23頁），揆諸上開判決
    意旨，自仍合於刑法第74條第1項第1款所定緩刑要件。茲本
    案被告係因一時疏未注意遵守交通法規而肇事，犯後已坦承
    犯行，且業與告訴人2人調解成立並賠償損害，告訴人2人因
    此表示不再追究被告之刑責，此有彰化縣○○鄉○○○○○000○○○○
    ○00號調解書1紙1紙附卷足參（見原審卷第57頁），本院認
    被告經此偵審程序與論罪科刑之教訓後，當知所警惕，而無
    再犯之虞，上開所宣告之刑，以暫不執行為適當，爰依刑法
    第74條第1項第1款規定，宣告緩刑2年，用啟自新。
據上論斷，應依刑事訴訟法第455條之1第1項、第3項、第364條
、第368條、第373條，刑法第74條第1項第1款，判決如主文。
本案經檢察官王銘仁提起公訴，檢察官黃建銘到庭執行職務。
中　　華　　民　　國　　110 　年　　10　　月　　26　　日
                  刑事第七庭  審判長法  官  王義閔
                                    法  官  王素珍
                                    法  官  巫美蕙
以上正本證明與原本無異。
不得上訴。
中　　華　　民　　國　　110 　年　　10　　月　　26　　日
                                    書記官  林婷儀